# 无形资产有多个共同专利人？在哪家单位核算摊销呀？

提问人：启辛玉 时间：2012-05-24 15:57:33
甲乙丙三个单位共同开发一项无形资产，并申报为共同专利权人，请问如何确定该无形资产的核算单位？

回答人：chenyiwei
回复 启辛玉 的帖子
你提供的背景不清晰,仅仅提到了三方为共同权利人。请注意补充以下信息：
1 、各方对该无形资产的所有权份额如何约定？是否为明确的按份共有关系？如是，则各方所拥有的权益份额情况？ 2 、涉及该无形资产的使用、授权、收益、处置等重大事项的决策机制？是否需各方一致同意？哪一方在该资产的使用、授权、收益、处置等重大事项的决策方面处于主导地位，是否具有单方面的决定权？ 3 、各方对于该无形资产的持有和处置收益的分享比例情况？是否存在其中一方或多方对另一方或多方可获得的收益提供保底承诺或者固定收益承诺的情况？

提问人：启辛玉 时间：2012-05-25 11:45:52
回复 chenyiwei 的帖子
三家共享专利，发明专利都可以用，当时的开发成本也是一齐算然后均摊的？如果要在甲单位核算是不是要在合同中明确约定？

回答人：chenyiwei
还是建议聘请律师，把三家共有的法律关系理顺，权利义务关系和决策程序明晰化，这样自然会计上也就好处理了。